【裁判字號】    98,簡上,175
【裁判日期】    980825
【裁判案由】    公共危險
【裁判全文】
臺灣彰化地方法院刑事判決             98年度簡上字第175號
上  訴  人
即  被  告  甲○○
上列上訴人因公共危險案件，不服本院九十八年度交簡字第一０
六八號中華民國九十八年六月二十三日第一審簡易判決（原聲請
簡易判決處刑案號：九十八年度速偵字第六０六號），提起上訴
，本院管轄之第二審合議庭判決如下：
    主  文
上訴駁回。
    事實及理由
一、本案經本院審理結果，認第一審判決認事用法及量刑均無不
    當，應予維持，並引用第一審判決書記載之事實、證據及理
    由（如附件）。
二、本件上訴人即被告甲○○（以下簡稱被告）上訴意旨略以：
    被告罹患痛風性關節炎、高血壓、慢性肝炎，病情嚴重，每
    日均需吃藥，現又沒有駕照，沒有工作，且被告又需照顧重
    度智能障礙之胞弟蘇三，生活至為困苦，一家人全靠被告維
    持，今被告體弱多病，又無駕照，頓使全家陷入窘境，而被
    告一向素行良好，從未有不法之情事發生，請鈞院體卹被告
    之困苦及被告已戒除喝酒之行為，從輕量刑或為緩刑之諭知
    ，以啟自新等語。
三、按道路交通安全規則第一百十四條第二款規定，汽車駕駛人
    飲酒後吐氣所含酒精成份（即濃度）超過每公升零點二五毫
    克以上者，不得駕車，即是基於酒精對人體中樞神經系統有
    麻醉作用，為維護安全駕駛，而為之禁止規定。又按刑法第
    一百八十五條之三所稱服用酒類或其他相類之物，不能安全
    駕駛動力交通工具之公共危險條款，則屬抽象危險犯之規定
    ，此種抽象危險犯係伴隨飲酒過量駕車之行為而當然成立。
    換言之，只需客觀上有此種行為出現，危險即視為存在，是
    否果真肇事，並不影響公共危險罪責之成立，然如確實因之
    駕車肇事，其刑責之明顯性，自更不待言。又參考德國、美
    國之認定標準，對於酒精濃度呼氣已達每公升零點五五毫克
    或血液濃度達百分之零點一一以上，肇事率為一般正常人之
    十倍，認為已達「不能安全駕駛」之標準；至於上揭數值以
    下之行為，如輔以其他客觀事實得作為「不能安全駕駛」之
    判斷，亦認為應依刑法第一百八十五條之三之規定移送，法
    務部八十八年五月十八日法八八檢字第００一六六九號函亦
    採斯旨。而本件被告經測試酒精濃度結果，其呼氣中酒精濃
    度為每公升一點０八毫克，此有當事人酒精測定紀錄表一份
    在卷可稽，且被告駕駛有蛇行，車身搖擺不定，轉彎半徑經
    過大或過小等駕駛操控力欠佳情形、車輛行徑偏離常軌，時
    而加速，時而突停顯無法正常操控、對員警指揮及交通號誌
    無反應或遲鈍、駕駛判斷力顯欠佳及行經路口未依標誌行駛
    之情事，此有刑法第一百八十五條之三案件測試觀察紀錄表
    一份在卷可稽，足認被告顯有酒後注意力減退，操控能力顯
    著降低致不能安全駕駛之情形，是以被告服用酒類不能安全
    駕駛動力交通工具而駕駛之犯行事證已臻明確，洵堪認定。
四、本件原審認被告所犯刑法第一百八十五條之三服用酒類不能
    安全駕駛動力交通工具而駕駛之事證已臻明確，並審酌被告
    曾於九十七年間因酒醉駕車公共危險案件，經臺灣彰化地方
    法院檢察署檢察官以九十七年度速偵字第七四九號為緩起訴
    確定，緩起訴期間至九十八年十月二十三日屆滿，此有臺灣
    高等法院被告前案紀錄表一份在卷可稽，是以被告對服用酒
    類不能安全駕駛動力交通工具時不得駕車之規定當知之甚詳
    ，其竟於緩起訴期間再犯本案，及其犯罪手法，且被告犯後
    尚知坦承犯行，態度良好等一切情狀，判處被告有期徒刑四
    月，並諭知易科罰金之折算標準，核無違誤或不當，是以被
    告上訴意旨略以原判決量刑過重云云，請求撤銷原判決，難
    認有理由，應予駁回其上訴。
據上論斷，應依刑事訴訟法第四百五十五條之一第一項、第三項
、第三百七十三條、第三百六十八條，判決如主文。
本案經檢察官陳茂榮到庭執行職務。
中    華    民    國    98    年    8     月    25    日
                  臺灣彰化地方法院刑事第二庭
                                  審判長法官  石馨文
                                  法      官  陳秋錦
                                  法      官  羅永安
以上正本證明與原本無異。
本判決不得上訴。
中    華    民    國    98    年    8     月    26    日
                                  書  記  官   洪年慶


司法院資訊處製作；財團法人民間司法改革基金會備份。
